【裁判字號】    98,易,1915
【裁判日期】    980730
【裁判案由】    竊盜等
【裁判全文】
臺灣臺中地方法院刑事判決              98年度易字第1915號
公  訴  人  臺灣臺中地方法院檢察署檢察官
被      告  辛○○
                    押)
上列被告因竊盜等案件，經檢察官提起公訴（98年度偵字第1187
2號），因被告於準備程序中就被訴事實為有罪之陳述，經本院
裁定進行簡式審判程序，本院判決如下：
    主  文
辛○○犯如附表所示之竊盜罪，各處如附表所示之主刑及從刑，
主刑部分如易科罰金，均以新臺幣壹仟元折算壹日。應執行有期
徒刑捌月，如易科罰金，以新臺幣壹仟元折算壹日。扣案之鑰匙
貳支，均沒收。
    犯罪事實及理由
一、本案犯罪事實如下：辛○○單獨或夥同友人丙○○（拘提中
    ，另結）共同意圖為自己不法所有之犯意聯絡，各於如附表
    所示時間、在如附表所示地點，分別以如附表所示之犯罪方
    法，為如附表所示之竊盜行為。嗣經戊○○發覺如附表編號
    4所示機車遭竊後，報警循線於98年5月9日6時30分，在臺中
    市○○區○○路127巷口查獲丙○○；復為警於同日7時許，
    在臺中市○○區○○路20巷巷口查獲辛○○，而為警查獲如
    附表編號3、4所示之竊盜犯行。辛○○隨即於如附表編號1
    、2所示之竊盜犯行，均未經有偵查犯罪權之機關或人員發
    覺前，主動向警員供出各該犯行，並向警方自首而受裁判，
    及為警扣得其所有供其為如附表編號2所示竊盜犯罪所用之
    鑰匙2支。
二、上開犯罪事實，有以下證據可資證明：
(一)被告辛○○於警詢、偵查中及本院審理時之自白。
(二)證人即被害人己○○於警詢中及本院審理時之證述。
(三)證人即被害人庚○○、戊○○於警詢中之證述。
(四)證人即被害人乙○○於警詢中之證述。
(五)證人即承辦員警丁○○於本院審理時之證述。
(六)臺中市警察局車輛尋獲電腦輸入單、證人庚○○遭竊之健保
    卡及國民身分證等影本、證人己○○遭竊之健保卡及機車駕
    駛執照等影本、查獲現場相關位置簡圖各1份、贓物認領保
    管單2紙及照片9張附卷可憑。
(七)鑰匙2支扣案可稽。
三、核被告所為，均係犯刑法第320條第1項之竊盜罪。其所犯如
    附表所示4次竊盜犯行，犯意各別，均應予分論併罰。另查
    證人丁○○於本院審理時已結證稱：「．．．我就先問辛○○當天逢甲路19巷竊盜案件情形，他講說車子確實是他偷的
    ，我再問他本區轄內有無犯其他案件，他說有，．．．己○○的部分是因為先查到被告身上有己○○證件（而發現），
    （己○○及）戊○○這2件是查獲的，庚○○、乙○○這2件
    是被告辛○○自己主動供出，有符合自首要件」等語。足見
    被告如附表編號1、2所示之犯行，均為未經有偵查犯罪權之
    機關或人員發覺前，主動向警方供出，並向警方自首而受裁
    判者，均合於自首規定，爰均依刑法第62條前段規定減輕其
    刑。
四、再依98年6月19日公布之司法院大法官會議釋字第662號解釋
    文：「中華民國94年2月2日修正公布之現行刑法第41條第2
    項，關於數罪併罰，數宣告刑均得易科罰金，而定應執行刑
    之刑逾6個月者，排除適用同條第1項得易科罰金之規定部分
    ，與憲法第23條規定有違，並與本院釋字第366號解釋意旨
    不符，應自本解釋公布之日起失其效力。」，是被告所犯上
    開均得易科罰金之數罪，雖經定應執行刑為有期徒刑8月，
    然依上開司法院大法官會議解釋意旨，仍應諭知易科罰金之
    折算標準，併此敘明。
五、依刑事訴訟法第273條之1第1項、第299條第1項前段，刑法
    第28條、第320條第1項、第62條前段、第41條第1項前段、
    第51條第5款、第38條第1項第2款，刑法施行法第1條之1第1
    項、第2項前段，判決如主文。
本案經檢察官甲○○到庭執行職務。
中    華    民    國    98    年    7     月    30    日
                      臺灣臺中地方法院刑事第7庭
                                法  官  丁智慧
上正本證明與原本無異。
如不服本判決，應於收受送達後10日內向本院提出上訴書狀（應
敘述具體理由並附繕本）。上訴書狀如未敘述理由，應於上訴期
間屆滿後20日內補提理由書於本院。
                                書記官  林錦源
中    華    民    國    98    年    7     月    30    日
附錄本案論罪科刑法條全文：
刑法第320條第1項
意圖為自己或第三人不法之所有，而竊取他人之動產者，為竊盜
罪，處5年以下有期徒刑、拘役或500元以下罰金。
 附表：
┌──┬─────┬─────┬───────────┬────────┬───┐
│編號│ 犯罪時間 │ 犯罪地點 │   犯罪方法           │ 主文罪刑       │備  註│
├──┼─────┼─────┼───────────┼────────┼───┤
│ 1  │98年5月2日│臺中市西屯│辛○○徒手竊取庚○○所│辛○○犯竊盜罪，│自  首│
│    │18時許    │區○○路20│有置於該處1樓倉庫內之 │處有期徒刑貳月。│      │
│    │          │巷10號1樓 │Arnold Palmer廠牌黑色 │                │      │
│    │          │（官芝霖大│皮包1個【內有黑色化妝 │                │      │
│    │          │腸包小腸路│包1只、紅色隨身碟1個、│                │      │
│    │          │邊攤）倉庫│新臺幣1700元、鑰匙1串 │                │      │
│    │          │          │、官芝霖制服1套及紫色 │                │      │
│    │          │          │長皮夾1個（內有國民身 │                │      │
│    │          │          │分證、健保卡、行照、駕│                │      │
│    │          │          │照）等物】得手。      │                │      │
├──┼─────┼─────┼───────────┼────────┼───┤
│ 2  │98年5月5日│臺中市西屯│辛○○與丙○○2人，見 │辛○○共同犯竊盜│自  首│
│    │6時許     │區上石里上│乙○○所有車牌號碼P2A-│罪，處有期徒刑貳│      │
│    │          │石南六巷54│612號重型機車1部，停放│月。扣案之鑰匙貳│      │
│    │          │號前      │在該處，乃由丙○○在旁│支，均沒收。    │      │
│    │          │          │把風，辛○○則持所有自│                │      │
│    │          │          │備之鑰匙2支，竊取該機 │                │      │
│    │          │          │車得手，供為代步工具使│                │      │
│    │          │          │用。                  │                │      │
├──┼─────┼─────┼───────────┼────────┼───┤
│ 3  │98年5月7日│臺中市西屯│辛○○見己○○居住之該│辛○○犯竊盜罪，│      │
│    │9時許（起 │區○○路13│房間房門未上鎖，即侵入│處有期徒刑月。│      │
│    │訴書誤載為│9巷3號101 │該房間內 (無故侵入住宅│                │      │
│    │晚上7時許)│室        │部分，未據告訴），徒手│                │      │
│    │          │          │竊取捷元廠牌電腦主機1 │                │      │
│    │          │          │台及己○○之健保卡、機│                │      │
│    │          │          │車駕照各1枚。         │                │      │
├──┼─────┼─────┼───────────┼────────┼───┤
│ 4  │98年5月9日│臺中市西屯│辛○○見戊○○所騎乘之│辛○○犯竊盜罪，│      │
│    │6時20分   │區○○路20│車牌號碼795-CRW號（車 │處有期徒刑月。│      │
│    │          │5號前     │主登記為余韋慶）重型機│                │      │
│    │          │          │車1部停放在該處，其上 │                │      │
│    │          │          │仍插有機車鑰匙，即徒手│                │      │
│    │          │          │啟動電源騎走該車，竊取│                │      │
│    │          │          │該車得手，供為代步工具│                │      │
│    │          │          │使用。                │                │      │
└──┴─────┴─────┴───────────┴────────┴───┘


司法院資訊處製作；財團法人民間司法改革基金會備份。
